【裁判字號】    89,判,3384
【裁判日期】    891130
【裁判案由】    綜合所得稅
【裁判全文】
最  高  行  政  法  院  判  決                  八十九年度判字第三三八四號
    原      告  甲○○
    被      告  財政部臺灣省北區國稅局
    代  表  人  林吉昌
右當事人間因綜合所得稅事件，原告不服行政院中華民國八十九年一月十二日台八十
九訴字第○一九七五號再訴願決定，提起行政訴訟。本院判決如左︰
    主  文
原告之訴駁回。
訴訟費用由原告負擔。
    事  實
緣原告八十年度綜合所得稅結算申報，其取自國防部中山科學研究院（下稱中科院）
之薪資所得新台幣（下同）二二一、五八六元未合併申報，被告乃核定補徵稅額一三
、二九五元。原告不服，就上開薪資所得，申請復查，未獲變更，一再訴願，遞遭決
定駁回，遂提起行政訴訟。茲摘敘兩造訴辯意旨於次：
原告起訴意旨略謂：原告於研讀監察院（八五）院台財字第二四二九號糾正案全文後
，發覺原告所領自中科院之「品位加給或技術津貼」所得，從民國六十八年起就迭遭
人檢舉，其中有案可稽者三。第一次財政部以（六八）台財稅第三八五○一號函以「
如係、如屬」關鍵字眼授權中科院自行認定免稅，財稅機關亦未適時表達異議。此後
七十九年十二月又有檢舉人向財政部檢舉，財政部賦稅署以八十年一月四日台稅一發
第00000000號移文單，授權核課主管機關桃園縣稅捐稽徵處大溪分處（下稱
大溪稅捐分處）依法調查辦理，該分處遂於八十年一月二十六日以桃稅溪參字第八八
○號函中科院，略以：「為瞭解貴院研究加給支付給文職人員情形，請貴院派員至本
分處洽談」。經中科院派員向承辦人員羅肇松說明未扣稅引用法條後，羅先生表示瞭
解，並願意摘錄該次會談要點向財政部回報，其後大溪稅捐分處經三個月充足討論，
於八十年四月八日以如下公函：「主旨：台端建議改進本轄中山科學院給付薪資等給
與核課綜合所得稅未盡合理乙節，復如說明二，請查照。說明：二、查國防部中山科
學研究院稱其員工薪資分成本俸及研究加給兩部份，本俸依法課稅；至於研究加給係
政府為獎勵科技人員科技研究工作之補助費，此研究補助費台端建議應改成單一薪俸
核課綜合所得稅，以健全所得稅，此案俟所得稅修正時，將一併建議上級單位參採‧
‧‧」駁回檢舉訴願人之檢舉。足證斯時核課主管機關大溪稅捐分處，非僅止是默示
免稅而已，而以更具體之文字，發為公函，代中科院非軍職員工、中科院、扣繳義務
人防禦抵擋來自檢舉訴願人檢舉攻擊，核課主管機關大溪稅捐分處此一單方行政行為
，已構成認定原告所領八十年度品位加給或技術津貼為合於所得稅法第四條第八款前
段，為免稅之研究補助費法律基礎事實無疑。核課主管機關內在行政思維，與外在行
政行為表裡相一致，是以大溪稅捐分處於該年度並未開立「核定稅額通知書」於原告
，為追補徵之行政行為，蓋確認為免稅，無庸開立之故。次查，稅捐稽徵法第一條規
定，稅捐稽徵，依本法之規定，本法未規定者，依其他有關法律之規定。同法第三十
八條亦規定不服稅捐稽徵機關復查決定，得依法提起訴願，是訴願法為稅捐稽徵法有
關之法律。依訴願法第二條規定，作為或不作為皆屬單方行政行為，財政部及被告均
不能改變已構成核可免稅處分之既存事實，此係立法者，為保障人民應受憲法保障之
財產權或依法節稅權等權利或利益，免因行政主管機關諉過於民之不當行政行為而受
損。況本件應適用「信賴保護原則」之原證，已由本院員工依法向監察院聲請獲得，
而監察院八十五年三月十五日（八五）院台財字第二四二九號糾正案，調查確認明載
此函已用印發出，已發生法律效力，非機關內部建議函可比，核管主管機關此一單方
行政行為，已構成訴願法第二條所定「發生公法上效果」之認定免稅基礎事實，不應
被追課本年度品位加給或技術津貼之所得。復就財政賦稅署八十八年一月十八日台稅
一發第八八一八九五八二一號書函所載：「國防部中山科學研究院非軍職人員薪給中
之『品位加給』及『技術津貼』徵免所得稅案，肇始於六十八年，由該院員工具名檢
舉該院非軍職人員所領取『品位加給』及『技術津貼』未依法納稅。由行政院將檢舉
函轉財政部，經財政部函請國防部查明給付之性質，惟國防部函覆基於業務機密之理
由無從提供。」可知財政部至遲於六十八年已知悉發現中科院非軍職人員領有『品位
加給』及『技術津貼』之事實，當時雖擬具處理辦法報請行政院函准備查在案，並於
六十八年十一月三十日匆匆以（）台財稅第三八五○一號函徵免原則，以「如係、
如屬」等關鍵詞授權中科院自行認定「品位加給、技術津貼」為合於所得稅法第四條
第八款免納所得稅之研究補助費，且財政部發文給國防部後，復為配合兩位蔣故總統
、歷任行政院長之國防武器自主研發政策，更進一步在財政部所出版各年度版所得稅
法彙編、稅捐稽徵法令彙編中刻意隱去財政部（）台財稅第三八五○一號之積極作
為，使全國人民、法學界、律師界、稅捐稽徵機關中、低階官員皆不知有此函示存在
，監察院（）院台財字第二四五七號函調查意見即指明。且桃園稅捐稽徵處大溪分
處於八十年四月八日回覆檢舉人，亦認為研究加給及技術津貼係為政府為獎勵科技人
員科技研究之工作補費，而對人民公開表示。被告八十二年四月十五日北區國稅三字
第八二○○七三○七號函，認「品位加給、技術津貼」可否適用所得稅法第四條第八
款亦有疑義，故採不溯既往原則。由上可知稅捐機關中、低階公務員亦不知有台財稅
第三八五○一號函存在，在六十九年至八十三年以前亦從未對「品位加給、技術津貼
」開立核定稅額通知書或繳稅扣繳憑單，更使人民信賴中科院非軍職員工所領之「品
位加給、技術津貼」為符合所得稅法第四條第八款前段免稅要件，為免稅所得。中科
院對外招考員工時，更前仆後繼地投入，竭盡心智為獲得國防實質嚇阻戰略能力而努
力研發。檢舉訴願人依所得稅法第一百零三條告發中科院非軍職員工領有品位加給、
技術津貼之事實，屬已發現知悉課稅資料，當時財政部如堅持「品位加給、技術津貼
」為所得稅法第八條第四款但書部份所稱核屬勞務所得，非免稅所得，即應命各地稅
捐稽徵機關於六十九年度所得稅結算申報時，發現中科院非軍職員工，仍未申報研究
補助費之所得後，依稅捐稽徵法第三十條、第三十一條、所得稅法第七十九條、第八
十三條、第九十五條等有關法條為調查核定之法定行為，並開立「核定稅額通知書」
與中科院非軍職員工，為法定期間應為之作為，卻在長達十餘年中不處分中科院非軍
職員工所領「品位加給、技術津貼」之不作為事實，一方面已駁回檢舉訴願人檢舉訴
願，影響檢舉訴願人領取檢舉獎金之權利，另一方面復損害中科院非軍職員工依法節
稅權（如依法多報撫養人數等等）、工作選擇權（選擇是否進入中科院服務）、生涯
規劃處置財產權，已符合訴願法第二條第二項要件，視同核可中科院非軍職員工所領
「品位加給、技術津貼」為免稅之研究補助費，殆無疑義。若非在行政院院會議中財
政部、國防部已達成國防自主研發政策，應予免稅之認定，而無須調查核定，否則以
稅法授予稽徵機關查核之森嚴，那有任何機關首長、企業主或納稅義務人能身免？故
不論係刻意隱去台財稅第三八五○一號函之積極作為或如後述應作為而不作為之論述
下，中科院非軍職員工所領之「品位加給、技術加給」，非屬另行發現課稅之資料，
應有「信賴保護原則」之適用。地方機關桃園稅捐處大溪分處基於職權（依訴願法第
二條前段是謂有權解釋之機關）於八十年四月八日駁回檢舉訴願人之檢舉訴願函中，
再度確認中科院非軍職員工所領之品位加給、技術津貼為合於所得稅法第四條第八款
為免稅所得，而財政部及被告於八十三年一月二十二日始以北區國稅大溪審字第八三
○○一二七二號函明確表示變更已往已核可免稅之處分。信賴保護原則為戰後在西德
發展成功之原則，最先適用於授益性質行政處分之撤銷，其後此項原則經該國憲法法
院之不斷引用，逐漸成為憲法層次之法則，不僅拘束行政部門，對立法及司法部分亦
有拘束力。學說學理及裁判實務均支持信賴保護原則之適用，如吳庚之「行政法之理
論與實用」、城仲模之「行政法裁判百選」及鈞院五十四年度判字第二五五號判決。
被告八十三年一月二十二日北區大溪審第00000000函行政命令溯及既往，即
違反「信賴保護原則」。又財政部刻意不公佈（六十八）台財稅第三八五○一號函如
前述理由外，財政部稅制委員會更於七十九、八十三、八十七年度所出版各年度所得
稅法令彙編及八十六年稅捐稽徵法令彙編中，以七十九年十月十八日台財稅第七九○
七一四三三四號函、八十三年八月三十一日台財稅第八三一六○七六六一號函、八十
七年九月二十一日台財稅第八七一九六五三六六號函、八十六年七月十一日台財稅第
八六一○七○○六九號函，再三對全國人民揭示：「本部及各權責機關在民國某年某
月某日前發布所得稅釋示函令，凡未編入該各年度之所得稅法令彙編中，自民國七十
九年十一月五日、八十三年十月一日、八十六年八月一日、八十七年十一月一日起，
非經本部重行核定，一律不再援引適用。」經原告詳查各該年度版之所得稅法令彙編
中，皆未列入財政部六十八台財稅第三八五○一號函、行政院八十四年台八十四財三
七○○七號函，依上開各函示意旨，應為無效之函示，必經各權責機關重新核定後，
始重新生效，對中科院非軍職員工，應不具拘束力。另就稅捐稽徵法第一條之一立法
旨意，前述所得稅法令彙編三函、稅捐稽徵法令彙編首揭函示，對據以申請之案件發
生效力，且為對納稅義務人有利者，應適用之。故被告大溪審第00000000號
函、財政部（六八）台財稅第三八五○一號函及行政院八十四台財第三七○○七號函
，皆未依中央法規標準法第七條之規定送立法院備查）對中科院非軍職人員無拘束力
，該三函所依據之財政部（六八）三八五○一號函違反憲法層次「禁反言」原則。再
者，工商時報於八十七年十月十二日刊出記者張國仁以「為國家奉獻心力，卻被指為
漏稅之徒」之新聞分析，可證人民充分信賴中科院非軍職人員所領「品位加給、技術
津貼」為免稅之研究補助。行政法院院長鍾曜唐亦認為系爭所得，應由國防部與財政
部出面協商解決。末查，監察院在（八五）院台財字第二四五七號函中，亦調查指出
桃園縣稅捐稽徵處大溪分處於八十年四月八日回覆檢舉納稅義務人，亦認為研究加給
係政府為獎勵科技人員科技研究工作之補助費（對人民公開承認），而被告於八十二
年四月十五日北區國稅三第八二○○七三○七號函認「品位加給及技術津貼」可否適
用所得稅法第四條第八款，亦有疑義，應採不溯既往原則，所以本案未納稅，非可歸
責於納稅義務人。該院八十七年十一月二十日 (八七)院台財字第八七二二○○五八
○號及十二月二十二日 (八七）院台財字第八七二二○○六五八號函表明對中科院非
軍職員工之處置顯非公平，而係中科院及稅捐機關之行政疏失所致，就桃園縣稅捐稽
徵處大溪分處於八十年四月八日函覆檢舉人之函，中科院非軍職人員主觀上並無違章
漏稅之故意，應享有「信賴保護原則」之適用，因其為主管機關對人民之函示，非政
府機關內部建議函。綜上所述，依財政部賦稅署八十八年一月十八日台稅一發第八八
一八九五八二一號書函所載，可證明本件係由人民依所得稅法第一百零三條條檢舉，
但財政部為配合獲得國防實質嚇阻戰略能力，而有台財稅第三八五○一號函授權中科
院自行認定之作為（財政部八十五年十二月五日台財稅第八五一九二八○九號函說明
三引國防部八十五年十月九日 (八五）珍琥字第二五二六號函：案經中科院查明，基
於所得稅法第四條第八款獎勵科學研究補助費免所得稅及貴部六十八年徵免原則第二
條函釋之精神，認定給付員工之科技品位加給暨技術津貼可免納所得稅，並未示知員
工。故國防部與中科院均刻意隱瞞此函示），並未於法定期間內滿足檢舉訴願人領取
檢舉獎金之權利，復又損及中科院非軍職員工依法節稅權、工作選擇權、生涯規劃財
產處置權，已符合訴願法第二條行政處分要件，已構成核可免稅行政處分十餘年。而
負責中科院國稅稽徵業務之地方機關桃園稅捐稽徵處大溪分處於八十年一月二十六日
約談中科院，經中科院派員向承辦人羅肇松先生解釋未扣稅引用法條後，羅先生表示
理解，並願意摘錄要點向財政部賦稅署回報，更於同年四月八日以載明：「研究加給
係政府獎勵科技人員科技研究之工作補助費」之釋示公函，再度駁回檢舉訴願人之檢
舉訴願，並以其法定職權不開立核定稅額通知書補徵中科院所核發之研究補助（即品
位加給或技術津貼），此一具有公法上效果之單方行政行為再度確認系爭研究補助是
屬所得稅法第四條第八款前段為獎勵研究而有免稅之適用，由此可見長久以來該管核
課稅捐機關之所以不作為，也是因此見解而為之一確認之「不作為行政處分」。如參
照鈞院就「信賴保護原則」所為意旨，則既存之法秩序與政府機關之決定，已因有權
解釋機關所為之行政處分而確立，致原告等中科院非軍職員工相信此一既存之法秩序
，信賴此一政府機關之決定，而安排其生活或處置其財產，則核課機關及其上級督導
機關事後因主管人事之更替而認知有所不同，而改為核課之應納所得，也不能因嗣後
法規、命令之制定或修正，使原告遭受不能預見之損害，以保護人民即原告之既得權
益。而在此原則之適用下可知，縱然法令有所謂追溯規定，但因已明確禁止新制定或
修正法規、命令有溯及既往之效力，使人民更為不利，舉重所以明輕，被告所屬大溪
稽徵所八十三年一月二十二日北區國稅大溪審第00000000號函件通知、八十
四年八月十四日台財稅第八四一六四一四一八號函釋暨行政院秘書長八十四年十月十
七日台八十四財三七○○七號函釋，核定系爭所得（品位加給或技術津貼）為應納稅
之重新認定，應於新處分作成之後方能發生效力，不能驟然推翻前面既有法秩序，方
足以維持人民對法秩序之信賴。而原告所爭執者，乃八十二年度所得稅，應有此信賴
保護之適用，自不待言。請依職權召開言詞辯論及命中科院參加訴訟，並判決原處分
及一再訴願決定均撤銷，以維法治等語。
被告答辯意旨略謂︰中科院之預算雖分別依計畫編列人事費支應其員工之各項給與，
但實際上領受「科技品位加給」或「技術津貼」之非軍職人員，無論配屬之單位或參
與不同計畫，悉依該院所訂「科技人員品位支給標準表」、「技術員薪給標準表」之
等級，每月按級定額領取「科技品位加給」或「技術津貼」。該院與其聘僱人員之約
定事項亦載明所指薪給，除實物代金及眷補費外，包括全部給與，是以該院非軍職人
員所領受之「科技品位加給」或「技術津貼」，核屬其因提供勞務所取得之報酬。另
被告於八十二年間曾派員前往該院現場瞭解結果，該院支付非軍職人員之「科技品位
加給」及「技術津貼」係採按月給付方式，揆諸所得稅法第四條第八款及財政部六十
八年十一月台財稅第三八五○一號、八十四年八月十四日台財稅第八四一六四一四一
八號函釋暨行政院秘書長八十四年十月十七日台公十四財三七○○七號函釋，原核定
以系爭薪資所得（研究補助費或品位加給）二二一、五八六元，併課當年度綜合所得
額，核定應補稅額一三、二九五元，要無不合。本件原核定發單補徵稅款，未逾稅捐
稽徵法第二十一條所定核課期間，所稱基於信賴利益不宜追溯補徵等節，殊無足採等
語。
    理  由
本件被告代表人業已更換，被告陳明由新代表人林吉昌承受訴訟，於法無違，應予准
許，合先明。次按中華民國政府或外國政府，國際機構、教育、文化、科學研究機
構、團體，或其他公私組織，為獎勵進修、研究或參加科學或職業訓練而給與之獎學
金及研究、考察補助費等所得，免納所得稅。但受領之獎學金或補助費，如係為授與
人提供勞務所取得之報酬，不適用之，為行為時所得稅法第四條第八款所規定。又凡
公、教、軍、警、公私事業職工薪資及提供勞務者之所得，為薪資所得，該項所得之
計算，以在職務上或工作上取得之各種薪資收入為所得額；前項薪資包括薪金、俸給
、工資、津貼、歲費、獎金、紅利、各種補助費及按月或按年分期給付之退休金或養
老金。但為雇主之目的，執行職務而支領之差旅費、日支費及加班費不超過規定標準
者，及依同法第四條規定免稅之項目，不在此限，復為同法第十四條第一項第三類所
明定。本件原告八十年度綜合所得稅結算申報，其取自中科院之薪資所得二二一、五
八六元，未合併申報，被告乃核定應補徵稅額一三、二九五元。原告不服，就該薪資
所得部分，循序提起行政訴訟，主張如事實欄所載。經查，行政法上所謂信賴保護原
則，係指人民因相信既存之法秩序，而安排其生活或處置其財產，則不能因嗣後法規
之制定或修正，而使其遭受不能預見之損害，用以保護人民之既得權益。本原則之適
用，係在禁止新制定或修正法規有溯及既往之效力。本件中科院之預算雖分別依計畫
編列人事費支應其員工之各項給與，但實際上領受「品位加給」或「技術津貼」之非
軍職人員，無論配屬之單位參與不同計畫，均依該院所訂「科技人員品位加給支給標
準表」、「技術員薪給標準表」之等級，每月按級定額領取科技品位加給或技術津貼
。且該院與其聘僱人員之約定事項亦載明所指薪給，除實物代金及眷補費外，包括全
部給與，其非軍職人員所領受之科技品位加給或技術津貼，核屬因提供勞務所取得之
報酬，應無行為時所得稅法第四條第八款免納所得稅規定之適用。況被告於八十二年
間派員前往該中科院瞭解結果，其支付非軍職人員之科技品位加給及技術津貼確係按
月給付方式，復經中科院八十一年十一月三日（八一）訓誠字第一六八七三號函致被
告，說明該院各類薪資扣繳所得稅狀況：「本院於年度開始即訂有各項研究計畫，並
按照研究計畫逐月實施。各項研究計畫除一般經費外，為獎勵科技人員竭盡心智參與
研發工作，另編列研發人員研究補助費及技術津貼。為便利作業，研發人員研究補助
費係採按月發放方式，再經由成本歸戶手續，回歸計畫預算內（研究補助費採個案給
付，必將增加人力及作業之負擔，不符經濟效益）」等語。足見中科院給付非軍職員
工之品位加給及技術津貼之所得，屬經常性研究補助費給與，依職級按月定額支給，
為提供勞務所取得之報酬，依首揭規定，核非免稅之薪資所得，被告依法發單補徵稅
款，未逾稅捐稽徵法第二十一條所定核課期間，與租稅法定原則無違。財政部七十九
年、八十三年及八十七年編印之所得稅法令彙編未將財政部六十八年十一月三十日台
財稅三八五○一號函及行政院八十四財三七○○七號函編入，依該部七十九年十月十
八日台財稅第000000000號、八十三年八月三十一日台財稅第000000
000號、八十七年九月二十一日台財稅第八七一九六五三六六號函，非經重行核定
固不再援用。唯解釋函未編入彙編之原因不一，並非即認該解釋函與稅法規定相違，
稅捐稽徵機關本於稅法規定，其結論如與未經編入彙編之解釋函相同，亦難謂為違法
。原處分及一再訴願決定贅引上開二函釋，縱有未洽，惟依首揭稅法，系爭所得既非
免稅所得，依法應予核課，結論相同，仍應予維持。次查，所得稅法第四條第八款立
法意旨，固在獎勵研究等，但仍須合於該款規定要件者，始能獲免稅獎勵，尚非所有
獎學金或補助費均得免稅。中科院發給員工之薪資雖分本薪與科技品味加給、技術津
貼二部分，但無論其給付名目為何，既均非免稅所得，自應全數納稅。再查，首揭所
得稅法規定一直未變更，且財政部（六十八）台財稅第三八五○一號函係謂：「一、
凡依職級按月定額發給者，應屬各該研究人員之薪資所得，應於給付時應依法辦理扣
繳，所得人並應於年度結算申報時合併申報課稅。二、如係按研究計劃個案給付、並
非通案按職級按月給付者，則為研究補助費，依法可免納所得稅。三、如屬第一種情
形，中科院以往未依法扣繳，所得人以往年度亦未申報納稅者，應即請中科院轉知各
所得人自行向稽徵機關補報並補繳應納稅款，可免予處罰，自六十九年一月起，中科
院應於給付時依法扣繳，所得人應於每年終後合併申報綜合所得稅。．．．」該函釋
明白指出，凡依職級按月定額發給者，應屬研究人員之薪資所得，所得人應申報課稅
，並未就系爭依職級按月定額發給之所得為應予免稅之承諾，亦非授權中科院應否納
稅之認定權，無信賴保護原則之適用。被告八十二年四月十五日北區國稅三第八二○
○七三○七號函僅係被告對財政部之建議函，並非對外發布之有效函釋，亦不因該建
議函而生信賴保護之問題，縱原告因故不知悉前開法律或前開函示意旨，仍不能邀免
納稅義務。至桃園縣稅捐稽徵處大溪分處八十年四月八日函係答覆檢舉人關於建議將
中科院研究加給等改為單一薪俸核課所得稅，非對納稅義務人為處分，該函僅引中科
院所稱：「本俸依法課稅，至研究加給係政府為獎勵科技人員科技研究工作之補助費
」，並未核定中科院所稱研究加給確否符合免稅條件為認定，況稅捐稽徵機關至中科
院八十一年十一月三日（八一）訓誠字第一六八七三號函致被告，說明該院各類薪資
扣繳所得稅狀況，始確知中科院給付非軍職員工之品位加給及技術津貼之所得，係依
職級按月定額支給，屬經常性研究補助費給與，為提供勞務所取為提供勞務所取得之
報酬，非免稅之薪資所得。財政部賦稅署八十八年一月十八日台稅一發第八八一八九
五八二一號書函雖載六十八年即有人檢舉，明亦指出，因國防部基於業務機密未無從
提供，故不知研究加、技術津貼是否於合於免稅條件，原告自不得依上開函件，主張
應受信賴保護。行政院、財政部就中科院非軍職人員所領品位加給及技術津貼等函釋
，均係對該類所得是否合於所得稅法第四條第八款免稅條件為解釋，亦即對條文文義
為闡明，性質上為解釋函，應自法規生效之日起有其適用，且上開函釋並非就稅法未
規定事項另作補充規定。稅法對何種所得應課稅，何種所得可免稅，既已有規定，被
告自無待財政部就特定人之特定所得再為函釋，始得課徵。被告所為補稅處分，尚無
違反稅捐稽徵法第一條之一規定或依法課稅原則。稅捐稽機關未於中科院成立時或有
人檢舉時，立即依稅捐稽徵法第三十條、第三十一條及所得稅法第七十九條、第八十
條、第八十一條、第八十三條、第九十五條等有關規定查明該院非軍職人員之品位加
給、技術津貼得否免稅，其領取者有否申報納稅，僅係稅捐機關有無失職問題，尚難
據此認定被告同意系爭所得為免稅所得，應非修正前訴願法第二條所謂不作為行政處
分，原告執此主張信賴保護，並非有據。原告未申報系爭所得，縱無故意或過失，亦
僅得免予處罰，仍應補納短納之所得稅。再者，課稅與否應由稽徵機關依法認定，非
可由事業團體或機關自行認定，原告主張系爭所得業經發放單位認定為免稅云云，應
屬誤解。監察院非主管稅捐事務機關，其對稅法規定所為見解，並無拘束本院效力。
綜上所述，原告主張各節均無可採，被告依首揭規定補徵原告漏報稅款，一再訴願決
定，遞予維持，俱無違誤。原告起訴意旨，難謂有理，應予駁回。又本件事證已臻明
晰，無行言詞辯論之必要，中科院亦非本件訴訟標的須合一確定者或因本件撤銷訴訟
之結果，其權利或法律上之利益，將受損害者，自無庸命其參加，併此指明。據上論
據上論結，本件原告之訴為無理由，爰依行政訴訟法施行法第二條、行政訴訟法第九
十八條第三項前段，判決如主文。
中    華    民    國     八十九      年     十一     月      三十       日
                    最 高 行 政 法 院  第 一 庭
                                審 判 長 法  官      黃  綠  星
                                         法  官      彭  鳳  至
                                         法  官      蔡  進  田
                                         法  官      黃  璽  君
                                         法  官      廖  宏  明
右  正  本  證  明  與  原  本  無  異
                                         法院書記官  邱  彰  德
中    華    民    國     八十九      年     十二     月       二        日


司法院資訊處製作；財團法人民間司法改革基金會備份。
